臺灣高雄地方法院刑事判決　　　　　　　94年度易字第1153號
公　訴　人　臺灣高雄地方法院檢察署檢察官
被　　　告　乙○○
上列被告因竊盜案件，經檢察官提起公訴（94年度偵字第5774號）
，本院準備程序進行中，因被告就被訴事實為有罪之陳述，經告
知簡式審判程序意旨，並聽取公訴人及被告之意見後，本院合議
庭裁定由受命法官獨任依簡式審判程序審理，判決如下：
    主  文
乙○○連續攜帶兇器、踰越牆垣竊盜，處有期徒刑柒月，緩刑參
年，緩刑期內付保護管束。
    事  實
一、乙○○基於意圖為自己不法所有之概括犯意，連續為下列行
    為：
  (一)於民國94年2 月18日23時許，在位於高雄縣大社鄉○○村○○路之「大三普照超市」前，竊取丙○○所有，現為謝門宏
    所使用之腳踏車，嗣於同年3 月2 日21時30分許，乙○○騎
    乘上揭腳踏車停放於高雄縣大社鄉○○村○○路71號前，為
    謝門宏之國中同學周勇序認出而報警查獲。
  (二)於同年3 月23日6 時許，在高雄縣大社鄉○○路62巷35號前
    ，以家中之鑰匙竊取丁○○所有車牌號碼ZIL-5707號輕型機
    車（該車已改懸掛戊○○前於94年3 月21日4 時30分許，遭
    姓名年籍不詳之人所竊取之車牌號碼XVY-057 號車牌1 面）
    。
  (三)於同年4 月8 日5 時15分許，騎乘上揭竊得之機車，攜帶其
    父親林印星所有如附表1 所示之手套1 雙以及客觀上對人之
    生命、身體安全構成威脅，具有危險性可供兇器使用之剪刀
    1 把、十字起子及螺絲起子各1 支、六角板手10支，翻越位
    於高雄縣仁武鄉之仁武中學之圍牆而踰越牆垣後，並進入該
    中學之教室（乙○○所涉無故侵入他人建築物部分未據被害
    人提出告訴），竊取該中學所有如附表2 所示之財物，並將
    所竊得之財物搬運至上揭機車置放，嗣於94年4 月8 日5 時
    15 分 許，在高雄縣仁武鄉○○村○○路與文東路口為警查
    獲，並扣得附表1 所示之物。
二、案經丙○○、丁○○、高雄縣仁武中學訴由高雄縣政府警察
    局仁武分局報請臺灣高雄地方法院檢察署檢察官偵查起訴及
    併案。
    理  由
一、按本件被告乙○○所犯係死刑、無期徒刑、最輕本刑為3 年
    以上有期徒刑以外之罪，其於準備程序就前揭被訴事實為有
    罪之陳述，經受命法官告知簡式審判程序之旨，並聽取其與
    公訴人之意見後，本院認無不得或不宜改依簡式審判程序進
    行之情事，依刑事訴訟法第273 條之1 第1 項、第284 條之
    1 規定，裁定本件由受命法官獨任進行簡式審判程序，合先
    敘明。
二、訊據被告乙○○對於上揭犯罪事實坦承不諱，並分別有下列
    證據可證：
  (一)事實欄一(一)部分：業經被害人丙○○於警詢中指訴綦詳，並
    有扣押筆錄、扣押物品目錄表、贓物認領保管單各1 紙、照
    片3 幀附卷可稽。
  (二)事實欄一(二)部分：業經告訴人丁○○於警詢中指訴綦詳，並
    有扣押筆錄、扣押物品目錄、贓物認領保管單、車輛協尋證
    明單、尋獲通報單各1 份附卷可稽。復有被告供犯罪所用之
    鑰匙7支扣案足佐。
  (三)事實欄一(三)部分：業經告訴人仁武中學總務主任甲○○於警
    詢中指訴綦詳，並有扣押筆錄、贓物認領保管單各1 份、扣
    押物品目錄表2 紙、照片7 張附卷可稽。復有被告供犯罪所
    用之手套1 雙、剪刀1 把、十字起子及螺絲起子各1 支、六
    角板手10支扣案可資佐證。
  (四)綜上足認，被告前揭自白與事實相符，應堪採為被告有罪之
    證據。本案事證明確，被告上開竊盜犯行，堪以認定。
二、扣案之剪刀1 把、十字起子及螺絲起子各1 支、六角板手10
    支，均為鐵製材質，質地堅硬，前端尖銳，此有照片1 幀附
    卷可稽，而為客觀上足以危害人之生命身體，依社會通常觀
    念可供兇器使用之物。按攜帶兇器竊盜，衹須行竊時，攜帶
    具有危險性之兇器為已足，而不以該兇器屬其本人所有為必
    要，從而無論係行為人事前攜往、或於現場取得後復持以行
    竊，僅須行為人於行竊之際攜帶作為工具，在客觀上已足對
    他人之生命身體構成威脅，具有危險性，即應成立刑法第
    321 條第1 項第3 款之攜帶兇器竊盜罪（臺灣高等法院暨所
    屬法院88年12月法律座談會採同一見解）。被告對於事實欄
    一(三)之犯行，係持剪刀1 把、十字起子及螺絲起子各1 支、
    六角板手10支，踰越牆垣，而竊取仁武中學之財物，核其所
    為，係犯刑法第321 條第1 項第2 款、第3 款之加重竊盜罪
    ，起訴書漏未論及被告踰越牆垣之行為情狀，而僅認被告係
    犯321 條第1 項第3 款之加重竊盜罪，容有未洽，惟被告此
    部分之行為情狀與檢察官所起訴之加重竊盜行為有實質上一
    罪之關係，基於審判不可分原則，本院自得予以審究。被告
    對於事實欄一(一)(二)所示犯行，係徒手行竊。核被告此部分犯
    行，係犯刑法第320 條第1 項之普通竊盜罪。被告先後所犯
    各罪，時間緊接，手法相同，所犯為基本構成要件相同之罪
    ，顯係基於概括犯意反覆為之，為連續犯，應依刑法第56條
    之規定，論以其中情節較重之攜帶兇器、踰越牆垣竊盜1 罪
    ，並加重其刑。爰審酌被告屢犯竊盜犯行，且攜帶兇器、踰
    越牆垣行竊，危害社會治安非輕，惟念其坦承犯行，犯後態
    度良好，且各次所竊財物價值非鉅，其中部分財物已發還被
    害人，實害減輕等一切情狀，量處如主文所示之刑，以資懲
    儆。末查，被告前未曾受有期徒刑之宣告，有臺灣高等法院
    被告前案紀錄表附卷可按，其因年輕識淺，一時失慮，偶罹
    刑典，經此偵審程序及罪刑之宣告，當知所警惕，信無再犯
    之虞，本院認所宣告之刑以暫不執行為適當，併諭知緩刑3
    年，以啟自新。又為確實革除其竊盜惡習，矯治其不正之心
    態，有加強對其追蹤、考核及輔導之必要，併予諭知緩刑期
    間付保護管束，以輔導向善，並觀後效。扣案之附表1 所示
    之物，為被告之父親所有，業據被告供明在卷，且非屬違禁
    物，爰不予宣告沒收，附此敘明。
三、公訴意旨另以：被告乙○○意圖為自己不法之所有，於94年
    3 月21日4 時30分許，在高雄縣大社鄉○○路62巷50之12號
    前，竊取戊○○所有之機車車牌號碼XVY-057 號車牌1 面，
    並將之懸掛在被告另竊取丁○○所有之車牌號碼ZIL-570 號
    輕型機車上，因認被告涉犯竊盜罪嫌云云。惟按犯罪事實應
    依證據認定之，無證據不得認定犯罪事實，刑事訴訟法第
    154 條第2 項定有明文。又認定不利於被告之事實，須依積
    極證據，苟積極證據不足為不利於被告事實之認定時，即應
    為有利於被告之認定，更不必有何有利之證據。另刑事訴訟
    法上所謂認定犯罪事實之證據，係指足以認定被告確有犯罪
    行為之積極證據而言，該項證據自須適合於被告犯罪事實之
    認定，始得採為斷罪資料（最高法院30年上字第816 號判例
    、最高法院29年上字第3105號判例參照）。本件檢察官認被
    告竊取上揭機車車牌1 面，無非以被害人戊○○於警詢中之
    指述為其論據。訊據被告堅決否認有何上揭竊盜犯行，且查
    ，被害人戊○○所失竊之時間與被告於94年3 月23日6 時竊
    取丁○○之機車，時間已相距2 日，且被害人戊○○雖於警
    詢中陳稱其機車車牌1 面上開時、地遭竊之事實，惟被害人
    戊○○並未親眼目擊竊取其機車車牌之人，故被害人戊○○
    此部分之指訴，祇得證明該機車車牌遭竊之事實，尚無從遽
    以認定被告即為竊取其機車車牌之人，故難以此即認被告有
    何竊盜上開車牌之犯行。此外，復查無其他積極證據足以證
    明被告竊取上揭車牌之犯行，惟檢察官認此部分與被告前揭
    論罪科刑之竊盜罪嫌間，有連續犯之裁判上一罪關係，爰不
    另為無罪之諭知，附此敘明。
據上論斷，應依刑事訴訟法第273之1第1項、第284條之1、第299
條第1 項前段，刑法第56條、第321 條第1 項第2 款、第3 款、
第74條第1款、第93條第1項，判決如主文。
本案經檢察官李奇哲到庭執行職務。
中　　華　　民　　國　　94　　年　　7 　　月　　29　　日
                  鳳山刑事第1庭      法　官  林芳華
以上正本證明與原本無異。
如不服本判決，應於判決送達後10日內，向本院提出上訴狀。
                                     書記官  賴佳慧
中　　華　　民　　國　　94　　年　　7 　　月　　29　　日
刑法第320條
意圖為自己或第3人不法之所有，而竊取他人之動產者，為竊盜
罪，處5年以下有期徒刑、拘役或5百元以下罰金。
意圖為自己或第3人不法之利益，而竊佔他人之不動產者，依前
項之規定處斷。
前2項之未遂犯罰之。
刑法第321 條
犯竊盜罪而有左列情形之一者，處6 月以上、5 年以下有期徒刑
：
一  於夜間侵入住宅或有人居住之建築物、船艦或隱匿其內而犯
    之者。
二  毀越門扇、牆垣或其他安全設備而犯之者。
三  攜帶兇器而犯之者。
四  結夥3人以上而犯之者。
五  乘火災、水災或其他災害之際而犯之者。
六  在車站或埠頭而犯之者。
前項之未遂犯罰之。
附表1
    ┌────────┬─────┬─────┐
    │品名            │單位      │數量      │
    ├────────┼─────┼─────┤
    │剪刀            │支        │1         │
    ├────────┼─────┼─────┤
    │十字起子        │支        │1         │
    ├────────┼─────┼─────┤
    │螺絲起子        │支        │1         │
    ├────────┼─────┼─────┤
    │六角板手        │支        │10        │
    ├────────┼─────┼─────┤
    │鑰匙            │支        │7         │
    ├────────┼─────┼─────┤
    │手套            │雙        │1         │
    └────────┴─────┴─────┘
附表2
    ┌────────┬─────┬─────┐
    │品名            │單位      │數量      │
    ├────────┼─────┼─────┤
    │快譯通翻譯機    │台        │1         │
    ├────────┼─────┼─────┤
    │電話機          │具        │1         │
    ├────────┼─────┼─────┤
    │球棒            │支        │4         │
    ├────────┼─────┼─────┤
    │棒球手套        │個        │4         │
    ├────────┼─────┼─────┤
    │棒球            │個        │6         │
    ├────────┼─────┼─────┤
    │活用空中美語教學│片        │          │
    │光碟            │          │33        │
    ├────────┼─────┼─────┤
    │滑板車          │輛        │2         │
    ├────────┼─────┼─────┤
    │哈電族翻譯機    │台        │1         │
    ├────────┼─────┼─────┤
    │原子筆          │支        │15        │
    └────────┴─────┴─────┘
